臺灣臺北地方法院刑事裁定　　　　　　　　　　　　　 九十年度自字第四二三號
　　自　訴　人　乙○○
　　代　理　人　甲○○
　　被　　　告　丙○○
右列被告因侵占等案件，經自訴人提起自訴，本院裁定如左：
    主  文
自訴駁回。
    理  由
一、本件自訴意旨略以：被告丙○○於民國八十九年九月八向自訴人乙○○承租車牌
    三Ａ─三０三號營業計程車一輛，並訂立租賃契約，雙方約定租金每日新台幣（
    下同）七百元，每七日為一期，應按期繳交租金，惟被告竟意圖為自己不法所有
    ，於九十年二月八日將該車開走後，即將其持有之計程車侵占入已，並拒繳租金
    ，亦未將車送回，避不見面，經自訴人於九十年五月四日以存證信函催告後亦置
    之不理，自訴人即去函終止契約，被告共積欠租金及違規罰款計十三萬元，被告
    顯已侵占所租之車，因認被告涉有刑法第三百三十五條第一項之侵占罪云云。
二、按法院或受命推事於自訴案件第一次審判期日前訊問及調查結果，如認為案件有
    刑事訴訟法第二百五十二條至第二百五十四條之情形者，得以裁定駁回其自訴，
    同法第三百二十六條第三項定有明文。
三、按犯罪事實應依證據認定之，無證據不得推定其犯罪事實，刑事訴訟法第一百五
    十四條定有明文。所謂證據，須適於為被告犯罪事實之證明者，始得採為斷罪資
    料，如未能發現相當證據，或證據不足以證明，自不能以推測或擬制之方法，以
    為裁判基礎，最高法院五十三年台上字第二七五○號及四十年台上字第八十六號
    判例可資參照；又刑法之侵占罪須以行為人對於自己持有他人之物有易持有為所
    有之行為始有成罪之餘地。訊據被告丙○○堅詞否認有侵占犯行，辯稱：係因一
    時資金無法調度，所以未依約給付租金及還車，其已於九十年六月十三日將車返
    還，並與自訴人達成和解，且已返還租金等語。經查，自訴代理人甲○○於本院
    九十年十月三十一日調查時陳稱：被告確已將車子返還，其自訴之目的係為請求
    被告給付租金及找到車子等語，被告於本院調查中與自訴人達成和解，並繳清租
    金等情，有卷附和解書一紙可稽，被告上開辯詞應堪採信。被告既已歸還所租車
    輛，而自訴人於自訴狀中並未具體指出，被告有何易持有為所有之犯行，被告雖
    一時未能繳交租金，及未依約返還所租之計程車，惟尚難以此即認被告有侵占犯
    行，自訴人與被告間應係民事紛爭，與刑法侵占罪之犯罪構成要件尚有不符，此
    外復查無其他積極證據足認被告有何自訴人所指之侵占犯行，被告之犯罪嫌疑自
    有未足，依照首開說明，本件自訴應予駁回。
據上論斷，應依刑事訴訟法第三百二十六條第三項、第二百五十二條第十款，裁定如
主文。
中    華    民    國      九十一    年      一      月      三        日
                                      臺灣臺北地方法院刑事第九庭
                                          法  官  王  綽  光
右正本證明與原本無異。
如不服本裁定，應於送達後五日內，向本院提出抗告狀。
                                          書記官  潘  惠  梅
中    華    民    國      九十一    年      一      月      四        日
